臺灣高等法院刑事裁定
111年度毒抗字第207號
抗  告  人
即  被  告  游秀香


上列抗告人即被告因違反毒品危害防制條例案件，不服臺灣基隆
地方法院111年度毒聲字第49號，中華民國111年1月27日裁定（
聲請案號：111年度聲觀字第15號、110年度毒偵字第963號），
提起抗告，本院裁定如下：
    主  文
抗告駁回。
    理  由
一、原裁定意旨略以：抗告人即被告游秀香（下稱被告）基於施
    用第二級毒品之犯意，於民國110年4月8日下午6時許，在新
    北市○○區○○○街00號住處內，施用甲基安非他命1次之事實，
    業據被告坦承不諱，且經警通知於同年月12日下午1時55分
    許到案採尿送驗，檢驗結果呈甲基安非他命類陽性反應乙節
    ，有台灣尖端先進生技醫藥股份有限公司110年4月27日出具
    之濫用藥物檢驗報告（尿液檢體編號：DZ00000000000號）
    、勘察採證同意書、新北市政府警察局受採集尿液檢體人姓
    名及檢體編號對照表附卷可稽，足見被告之任意性自白與事
    實相符，是核被告所為，係犯毒品危害防制條例第10條第2
    項之施用第二級毒品罪。被告最近1次觀察、勒戒執行完畢
    ，為106年5月8日，已逾3年，爰依毒品危害防制條例第20條
    第1項、觀察勒戒處分執行條例第3條第1項之規定，裁定將
    被告送勒戒處所觀察、勒戒等語。
二、抗告意旨略以：被告家中現有80多歲高齡母親及四歲幼童，
    家母雙腳又無法行走，經醫師診斷需手術治療及家人陪伴，
    家母多年來全由被告專職照顧，被告若入監勒戒，家母及幼
    孫即無人照顧，被告深知自己行為違反律法，不會逃避刑責
    ，盼能以同樣刑責裁定被告，給予被告不觀察、勒戒之機會
    云云。　　
三、經查：
　㈠被告於上開時、地，以前揭方式，施用第二級毒品甲基安非
    他命之事實，業據被告於檢察事務官詢問時坦承不諱，並有
    勘察採證同意書、新北市政府警察局受採集尿液檢體人姓名
    及檢體編號對照表及臺灣尖端先進生技醫藥股份有限公司濫
    用藥物檢驗報告附卷可佐，足認被告上開任意性自白確與事
    實相符，其施用第二級毒品犯行洵堪認定。又被告前因施用
    毒品案件，經臺灣桃園地方法院以105年度毒聲字第1068號
    裁定送觀察、勒戒後，認無繼續施用毒品傾向，於106年5月
    8日執行完畢出監，由桃園地方檢察署檢察官以106年度毒偵
    緝字第220號為不起訴處分確定；另因施用毒品案件，經臺
    灣基隆地方檢察署檢察官為附命完成戒癮治療之緩起訴處分
    確定，然被告於緩起訴期間未完成戒癮治療，經臺灣基隆地
    方檢察署檢察官撤銷緩起訴在案，有本院被告前案紀錄表在
    卷可稽。被告於前述觀察、勒戒執行完畢釋放3年後之110年
    4月8日下午6時許，再犯本件施用第二級毒品甲基安非他命
    罪，故原裁定令被告入勒戒處所觀察、勒戒，並無違法或不
    當。
　㈡抗告意旨雖以前詞置辯，惟按毒品危害防制條例規定觀察、
    勒戒規定，係一種針對受處分人將來之危險所為預防、矯正
    措施之保安處分，目的係為斷絕施用毒品者之身癮及心癮，
    並屬強制規定，除檢察官審酌個案情形，依同法第24條第1
    項為附命完成戒癮治療之緩起訴處分，可排除適用外，凡經
    檢察官聲請，除檢察官有違法或濫用其裁量權之情事外，法
    院僅得依法裁定令入勒戒處所觀察、勒戒，以查其是否仍有
    施用毒品傾向，並據以斷定幫助受處分人徹底戒毒之方法，
    法院尚無自由斟酌以其他方式替代之權。執此，原審詳查後
    ，認被告確有施用第二級毒品之行為，裁定應送勒戒處所觀
    察、勒戒，於法並無不合。又本件查無檢察官聲請有何違背
    法令、認定事實有誤或其他重大明顯瑕疵之處，其聲請應屬
    有據，自無由法院審酌以其他方式替代之餘地。被告另以家
    庭因素為由提起本件抗告云云，非屬是否應裁定令被告入觀
    察、勒戒處所施以觀察、勒戒所需考量之因素，已如前述，
    自不能執為免除觀察、勒戒處分之理由，是抗告意旨請求改
    以有期徒刑執行取代觀察勒戒云云，尚非有據。
四、綜上，被告既有本件施用第二級毒品之行為，自有予以矯治
    並預防其將來繼續施用之必要性，原審依檢察官聲請，裁定
    將被告送勒戒處所觀察、勒戒，經核並無違誤。被告猶執前
    詞提起本件抗告，指摘原裁定不當，為無理由，應予駁回。
據上論斷，依刑事訴訟法第412條，裁定如主文。　　
中　　華　　民　　國　　111 　年　　3 　　月　　15　　日
                  刑事第十九庭  審判長法　官  曾淑華
                                      法　官  陳文貴
                                      法　官  許文章
以上正本證明與原本無異。
不得再抗告。
                                      書記官  陳盈芝
中　　華　　民　　國　　111 　年　　3 　　月　　15　　日